最高法院刑事判決　　　　　　一○○年度台上字第二三七○號
上　訴　人　靖禾貿易有限公司
代　表　人　王意佩
自訴代理人　姜禮增律師
被　　　告　兆豐國際商業銀行股份有限公司
兼代 表 人　蔡友才
被　　　告　吳英花
　　　　　　吳進佳
　　　　　　周俊賢
　　　　　　林文對
　　　　　　盧登清
　　　　　　林銘鈺
共　　　同
選任辯護人　李昌明律師
被　　　告　邱青玄
上列上訴人因自訴被告等偽造文書等罪案件，不服台灣高等法院
高雄分院中華民國一○○年一月十九日第二審判決（九十九年度
上訴字第二○五二號，自訴案號：台灣高雄地方法院九十九年度
審自字第三二號），提起上訴，本院判決如下：
    主  文
上訴駁回。
    理  由
甲、被告蔡友才、吳英花、吳進佳、周俊賢、林文對、盧登清、
    林銘鈺、邱青玄部分
一、行使偽造私文書及洗錢部分：
按刑事訴訟法第三百七十七條規定，上訴於第三審法院，非以判
決違背法令為理由，不得為之。是提起第三審上訴，應以原判決
違背法令為理由，係屬法定要件。如果上訴理由書狀並未依據卷
內訴訟資料，具體指摘原判決不適用何種法則或如何適用不當，
或所指摘原判決違法情事，顯與法律規定得為第三審上訴理由之
違法情形，不相適合時，均應認其上訴為違背法律上之程式，予
以駁回。本件原判決以上訴人靖禾貿易有限公司自訴被告吳英花
、吳進佳、周俊賢、林文對、盧登清、林銘鈺、邱青玄涉犯刑法
第二百十條偽造文書等罪嫌，被告蔡友才涉犯洗錢防制法第十一
條第二項洗錢罪嫌，但未依刑事訴訟法第三百二十條第二項第二
款、第三項規定，記載構成犯罪之具體事實及其犯罪之日、時、
處所、方法等項，經第一審法院於民國九十九年十月一日當庭命
自訴代理人補正，因未補正，復於同年十月二十六日裁定，命於
收受送達後十日內補正，逾期未補正則諭知不受理判決。該裁定
已於同年十月二十九日送達自訴人及自訴代理人，有送達證書可
稽。自訴人雖於同年十一月五日提出自訴追加及補正狀，惟其內
容僅追加部分被告行使業務上登載不實及詐欺取財等罪名（另駁
回如後述），至自訴狀所載偽造私文書部分，罪名則改為行使偽
造私文書罪，其餘事實仍與自訴狀相同，未就該部分構成犯罪之
具體事實等事項，予以補正，其起訴之程式自有欠缺。因認第一
審不經言詞辯論，諭知不受理之判決，為無不合，予以維持，駁
回上訴人在第二審之上訴，理由內已論敘綦詳。從形式上觀察，
原判決並無違背法令之情形存在。上訴意旨仍執陳詞，謂其所提
自訴狀、自訴理由狀、聲請調查證據狀、自訴追加及補正狀，已
詳載被告等犯罪之時間、方法等具體事實，以及所憑之證據、理
由暨所犯法條，足以證明被告等共同犯罪，符合刑事訴訟法關於
犯罪事實記載之規定，且無礙於被告等防禦權之行使云云，漫就
原判決已調查說明之事項，任持己見指摘，不符第三審上訴之法
定要件。其關於行使偽造文書及洗錢部分之上訴為違背法律上之
程式，應予駁回。
二、業務上登載不實、詐欺取財部分：
按刑事訴訟法第三百七十六條所列各罪之案件，經第二審判決者
，不得上訴於第三審法院，法有明文。原判決關於上訴人自訴被
告吳英花、吳進佳、周俊賢、林文對、盧登清、林銘鈺、邱青玄
涉犯刑法第二百十五條業務上登載不實、刑法第三百三十九條第
一項詐欺取財等罪嫌部分，係刑事訴訟法第三百七十六條第一款
、第四款之案件，既經第二審判決，自不得上訴於第三審法院，
上訴人猶提起上訴，為法所不許，亦應駁回之。
乙、被告兆豐國際商業銀行股份有限公司部分：
查上訴人以被告兆豐國際商業銀行股份有限公司之法定代理人蔡
友才涉犯洗錢防制法第十一條第二項之洗錢罪嫌，該公司應依同
條第四項科刑部分，核屬專科罰金之罪，依刑事訴訟法第三百七
十六條第一款規定，經第二審判決後，即不得上訴於第三審法院
，此部分上訴亦非合法，應併予駁回。
據上論結，應依刑事訴訟法第三百九十五條前段，判決如主文。
中    華    民    國  一○○  年    五    月   十二   日
                      最高法院刑事第十二庭
                          審判長法官  陳  世  淙  
                                法官  陳  東  誥  
                                法官  何  菁  莪  
                                法官  許  錦  印  
                                法官  施  俊  堯  
本件正本證明與原本無異
                                      書  記  官  
中    華    民    國  一○○  年    五    月   十六   日
                                                      K